# 某股份公司股权转让后，要求出具大股东所占比例的审计报告？

提问人：linsshucpa 时间：2010-07-27 19:02:57
请教陈版出具验资报告还是专项审计报告？可否将相关审计的要求及报告格式发到论坛。谢谢、

回答人：chenyiwei
回复 楼主 linsshucpa 的帖子不清楚是谁需要这份报告？将用于什么用途？该报告使用人对报告的内容和格式有无特定要求？首先要明确这些问题。 标准的模板至少我是没有，其他网友即使有，估计也不一定适合你的具体情况。对于专项审计报告，很重要的一点是根据报告使用者的用途和信息需求编写个性化的报告，尤其要注意报告正文的措辞和附注中的“编制基础”部分的写法。不建议直接拿他人的模板过来套用。

回答人：chenyiwei
回复 板凳 linsshucpa 的帖子应该不是验资报告，而是对某一特定日期的实收资本余额明细的专项审计报告。建议参照 1601 号准则中的财务报表组成部分审计报告，以截至该日期止的实收资本余额明细表作为审计对象并附于审计报告之后。关注是否存在抽逃出资的嫌疑，充分披露。

回答人：chenyiwei
回复 7 楼 linsshucpa 的帖子可以这样理解，实际上和我说的是一个意思。